【裁判字號】    97,訴,494
【裁判日期】    970909
【裁判案由】    毒品危害防制條例
【裁判全文】
臺灣苗栗地方法院刑事判決               97年度訴字第494號
公  訴  人  臺灣苗栗地方法院檢察署檢察官
被      告  甲○○  40歲民.
上列被告因毒品危害防制條例案件，經檢察官提起公訴（97年度
毒偵字第441 號、97年度毒偵字第510 號、97年度毒偵字第528
號），本院依簡式審判程序判決如下：
    主  文
甲○○施用第一級毒品，累犯，處有期徒刑拾月。又施用第二級
毒品，累犯，處有期徒刑伍月。又施用第一級毒品，累犯，處有
期徒刑拾月；扣案之海洛因殘渣袋壹個沒收銷燬之。又施用第二
級毒品，累犯，處有期徒刑伍月；扣案之甲基安非他命參小包（
合計淨重零點伍公克）沒收銷燬之。又施用第一級毒品，累犯，
處有期徒刑拾月；扣案之海洛因肆小包（合計含袋重壹點肆公克
）沒收銷燬之。又施用第二級毒品，累犯，處有期徒刑伍月；扣
案之甲基安非他命壹小包（淨重零點壹公克）沒收銷燬之。應執
行有期徒刑參年；扣案之海洛因殘渣袋壹個、海洛因肆小包（合
計含袋重壹點肆公克）、甲基安非他命參小包（合計淨重零點伍
公克）、甲基安非他命壹小包（淨重零點壹公克）均沒收銷燬之
。
    犯罪事實及理由
一、犯罪事實：
（一）甲○○曾因施用毒品案件，經法院裁定令入戒治處所施以
      強制戒治，於民國91年6 月27日期滿執行完畢；至其刑事
      責任部分，則經法院判處有期徒刑8 月確定。惟前述強制
      戒治無法收其實效，甲○○於該次強制戒治執行完畢釋放
      後，5 年內又因再犯施用第1 、2 級毒品案件，經本院於
      95年2 月21日以95年度訴字第28號判決，分別判處有期徒
      刑10月、4 月，定應執行有期徒刑1 年1 月並確定，甫於
      96年5 月1 日因縮刑期滿執行完畢（構成累犯）。甲○○
      仍未戒除毒癮，復有下列施用毒品之犯行：
 （1）甲○○基於施用第1 級毒品海洛因之犯意，於96年11月24
      日上午10時許，在苗栗縣頭份鎮○○路某友人租屋處，以
      將海洛因摻入香菸內點燃後吸食之方式，施用第1 級毒品
      海洛因1 次。另基於施用第2 級毒品甲基安非他命之犯意
      ，於同上時間、地點，以將甲基安非他命置於玻璃球（未
      扣案）內，用火燒烤後吸食其煙霧之方式，施用第2 級毒
      品甲基安非他命1 次。嗣苗栗縣警察局竹南分局竹南派出
      所員警，持本院核發之搜索票，於96年11月25日下午5 時
      10分許，在其苗栗縣頭份鎮○○里○○○路99巷10號3 樓
      住處搜索後，將在場甲○○帶回派出所調查，警方徵得甲
      ○○之同意後，對其採尿送驗結果，其尿液驗出有嗎啡及
      甲基安非他命陽性反應，始發現上情（97年度毒偵字第52
      8 號偵查卷）。
 （2）甲○○基於施用第1 級毒品海洛因之犯意，於97年4 月10
      日晚上10時許，在苗栗縣頭份鎮○○路某友人租屋處，以
      將海洛因摻入香菸點燃吸食之方式，施用第1 級毒品海洛
      因1 次。另基於施用第2 級毒品甲基安非他命之犯意，於
      同上時間、地點，以玻璃球（未扣案）為工具，施用第2
      級毒品甲基安非他命1 次。嗣苗栗縣警察局頭份分局偵查
      隊員警，於97年4 月11日晚上10時25分許，在苗栗縣頭份
      鎮○○路「圓寶電子遊藝場」前，當場查獲甲○○持有甲
      基安非他命3 小包（合計淨重0.5 公克）及海洛因殘渣袋
      1 個，警方將甲○○帶回分局對其採尿送驗結果，其尿液
      確呈有甲基安非他命及嗎啡陽性反應（97年度毒偵字第
      441 號偵查卷）。
 （3）甲○○基於施用第1 級毒品海洛因之犯意，於97年4 月27
      日傍晚6 時許，在其苗栗縣頭份鎮土牛里1 鄰土牛5 之8
      號住處，以將海洛因摻入香菸內點燃吸食之方式，施用第
      1 級毒品海洛因1 次。另基於施用第2 級毒品甲基安非他
      命之犯意，於同上時間、地點，以玻璃球（未扣案）為工
      具，施用第2 級毒品甲基安非他命1 次。嗣苗栗縣警察局
      頭份分局偵查隊員警，於97年4 月28日下午3 時20分許，
      在苗栗縣頭份鎮○○街3 號前，發現甲○○搭乘案外人王
      達元所騎乘之機車，乃予以攔下盤查，先查獲王達元持有
      注射針筒2 支，隨後將其2 人帶回分局調查，於同日下午
      3 時50分許，在頭份分局偵查隊辦公室內，扣得甲○○藏
      在身上之海洛因4 小包（合計含袋重1.4 公克）及甲基安
      非他命1 小包（淨重0.1 公克），警方徵得甲○○同意後
      ，對其採尿送驗結果，其尿液確呈有嗎啡及甲基安非他命
      陽性反應（97年度毒偵字第510號偵查卷）。
（二）案經苗栗縣警察局頭份分局2 次及竹南分局分別報請台灣
      苗栗地方法院檢察署檢察官偵查起訴。
二、證據名稱：
（一）犯罪事實欄（一）之（1）部分：
 （1）被告甲○○於警詢時及偵、審中之自白。
 （2）採尿同意書、勘察採證同意書各1紙。
 （3）正修科技大學超微量研究科技中心檢驗報告1紙。
 （4）濫用藥物尿液檢驗檢體監管紀錄表3聯。
 （5）苗栗縣警察局竹南分局偵辦違反毒品危害防制條例毒品案
      件尿液代碼對照表1 紙。
 （6）臺灣高等法院被告前案紀錄表、臺灣苗栗地方法院檢察署
      刑案資料查註紀錄表。
（二）犯罪事實欄（一）之（2）部分：
 （1）被告甲○○於警詢時及偵、審中之自白。
 （2）苗栗縣警察局頭份分局查獲嫌疑人甲○○涉嫌毒品危害防
      制條例毒品初步鑑驗報告單1紙。
 （3）濫用藥物尿液檢驗監管紀錄表3聯。
 （4）扣案之毒品照片10張。
 （5）詮昕科技股份有限公司濫用藥物尿液檢驗報告1紙。
 （6）苗栗縣警察局頭份分局毒品犯罪嫌疑人尿液採驗作業管制
      紀錄影本1紙。
 （7）扣案之甲基安非他命3 小包（合計淨重0.5 公克）及海洛
      因殘渣袋1 個。
 （8）臺灣高等法院被告前案紀錄表、臺灣苗栗地方法院檢察署
      刑案資料查註紀錄表。
（三）犯罪事實欄（一）之（3）部分：
 （1）被告甲○○於警詢時及偵、審中之自白。
 （2）警員之查獲報告1紙。
 （3）扣案之毒品照片6張。
 （4）濫用藥物尿液檢驗監管紀錄表3聯。
 （5）詮昕科技股份有限公司濫用藥物尿液檢驗報告1紙。
 （6）苗栗縣警察局頭份分局毒品犯罪嫌疑人尿液採驗作業管制
      紀錄影本1紙。
 （7）扣案之海洛因4 小包（合計含袋重1.4 公克）、甲基安非
      他命1 小包（淨重0.1 公克）。
 （8）臺灣高等法院被告前案紀錄表、臺灣苗栗地方法院檢察署
      刑案資料查註紀錄表。
三、應適用之法條：
（一）刑事訴訟法第273 條之1 第1 項、第299 條第1 項前段、
      第310 條之2、第454條第1項。
（二）毒品危害防制條例第10條第1 項、第2 項、第18條第1 項
      前段。
（三）刑法第11條前段、第47條第1項、第51條第5 款。
四、本判決係依刑事訴訟法第310 條之2 、第454 條第1 項製作
    ，依法僅記載當事人欄、主文、犯罪事實、證據名稱以及應
    適用之法條，其中犯罪事實部分，依同法第308 條之修正立
    法理由，亦僅記載犯罪構成要件事實，關於刑罰加重事由（
    含累犯在內）免予記載（法院辦理刑事訴訟案件應行注意事
    項第144 點參照），但仍於主文予以表明，並於應適用之法
    條欄予以引用。如不服本判決，應於判決送達之日起10日內
    ，向本院提起上訴。
本案經檢察官蕭慶賢到庭執行職務。
中    華    民    國    97    年    9     月    9     日
                  刑事第三庭    法  官  柳章峰
以上正本證明與原本無異。
如不服本判決，應於判決送達後10日內向本院提出上訴狀（應抄
附繕本），其未敘述上訴理由者，應於上訴期間屆滿後20日內補
提理由書狀於本院，上訴於臺灣高等法院臺中分院。告訴人或被
害人如對於本判決不服者，應具備理由請求檢察官上訴，其上訴
期間之計算係以檢察官收受判決正本之日期為準。
                                書記官  陳采瑜
中    華    民    國    97    年    9     月    9     日
附記論罪之法條全文：
毒品危害防制條例第10條
施用第1 級毒品者，處6月以上5年以下有期徒刑。
施用第2 級毒品者，處3年以下有期徒刑。


司法院資訊處製作；財團法人民間司法改革基金會備份。
